臺灣高等法院臺中分院刑事判決　　　　94年度上易字第1293號
上　訴　人　臺灣彰化地方法院檢察署檢察官
被　　　告　甲○○
上列上訴人因毀損案件，不服臺灣彰化地方法院94年度易字第
722號中華民國94年7月29日第一審判決（起訴案號：臺灣彰化地
方法院檢察署93年度偵續字第59號），提起上訴，本院判決如下
：
    主  文
上訴駁回。
    事  實
一、甲○○（另涉殺人未遂等罪嫌部分，已為檢察官不起訴處分
    ）與乙○○、丙○○等人間，因家產問題，素有嫌隙，甲○○於民國92年8月17日17時許，在彰化縣員林鎮○○路錦安
    巷1號即乙○○住家外，與乙○○發生口角，甲○○憤而隨
    地撿拾磚塊1塊，持以朝乙○○、丙○○母女位於上址住處
    之紗門丟擊，致該紗門受磚塊擊中而破損一角，因而不堪使
    用。
二、案經乙○○、丙○○告訴臺灣彰化地方法院檢察署檢察官偵
    查起訴。
    理  由
一、訊據被告甲○○對其前揭毀壞告訴人乙○○、丙○○紗門之
　　犯行坦白承認，核與告訴人乙○○、丙○○指述之情節大致
    相符，並有現場照片9張在卷可相佐證，本件事證明確，被
    告犯行堪以認定。
二、核被告甲○○所為，係犯刑法第354條之毀損罪。檢察官依
    據告訴人之聲請提起上訴，認原審僅量處被告罰金二千元刑
    過輕，其意旨略以：I被告係一45歲之壯男，口角之後以磚
    塊丟擊告訴人乙○○之住家，以告訴人年逾82歲之高齡，禁
    不起如此之驚嚇與恐嚇。II案發當日係告訴人之夫吳汝獅之
    忌日，被告甲○○與張坤忠二人於當日下午六時許，一起攻
    擊告訴人，除前開丟擲石塊外，甚至追進告訴人屋內，一再
    揚言要置告訴人於死地，告訴人躲進浴室，不敢出聲，才逃
    過一死。III告訴人與被告之間，因吳家祖產問題，關係惡劣
    ，曾經對簿公堂，目前被告仍覬覦告訴人名下財產，日後恐
    仍繼續不利於告訴人。被告惡性非輕，原審僅諭知罰金二千
    元，根本無法收到制裁效果。惟查：
  (一)卷附就被告行為之動機，被告辯稱：伊於案發當日回到老家
    探視父親吳汝榜，並與其他親友相聚，告訴人乙○○不斷以
    伊是姻花女子所生及伊強奪吳家財產為由辱罵伊，伊氣憤不
    過，始為本件犯行等語，參酌：I卷附告訴人所提出之書狀
    、相片及相關資料，指摘：吳家祖產係告訴人乙○○之公公
    吳乞食、配偶吳汝獅及伊陪嫁之現金所合力購置，被告之母
    當初以女工身分藉故與吳汝獅之弟吳汝榜通姦而住進吳家，
    藉採購之便，以少報多，中飽私囊。因伊與先夫專注事業經
    營及孩子教育，吳家財產全被外人即被告之母、被告及吳汝
    獅二位弟弟玩女人、打官司侵吞，其後被告之母更以偽造文
    書方式，將祖產過戶名下，再轉贈被告等情；II告訴人乙○○於本院行準備程序時，於被告訊問時，仍不時高聲指責被
    告係姻花女子所生，強奪吳家財產云云，情緒難以自制，足
    見其銜恨之深等情，被告所供告訴人乙○○於案發時，以上
    開言詞指責被告等語應可採信。
  (二)告訴人就本案原以：被告與張坤忠二人共同基於殺人、恐嚇
    及無故侵入住宅之共同犯意聯絡，於上開時、地，以磚塊砸
    告訴人乙○○，但未砸到而毀損住家紗門，隨之侵入告訴人
    住宅，追打告訴人乙○○，揚言要令乙○○與其配偶同忌日
    等情，提出殺人未遂、恐嚇、無故侵入住宅及毀損等告訴，
    除被告毀損部分外，其他部分業據檢察官於九十四年四月十
    三日以九十三年度偵續字第五十九號不起訴處分確定之事實
    ，有上開處分書附卷可憑，在無其他新的證據足佐之情形下
    ，上訴意旨所指，被告以石塊攻擊告訴人、侵入告訴人住處
    ，恐嚇告訴人等情，均乏積極證據可憑。
  (三)告訴人所指被告覬覦其財產部分，查依告訴人所言，吳家之
    土地祖產既經法院強制分割完畢，況告訴人乙○○現除告訴
    人丙○○為其女兒外，尚有兒子二人，就事理而言，並非孤
    女寡母，無人可以依恃，是告訴人所陳，被告覬覦其財產云
    云即欠缺合理基礎。
三、被告於口角之後以磚塊丟擊告訴人乙○○之住家，以告訴人
    年逾82歲之高齡，對其心理固產生相當程度之驚嚇，然事出
    有因，已詳如前述，原審因而適用刑事訴訟法第299條第1項
    前段、刑法第354條、第42條第2項、罰金罰鍰提高標準條例
    第1條前段、第2條等規定，並審酌被告犯罪之動機、目的、
    方法、手段、所生危害，其前未有犯罪記錄，犯後已坦認犯
    行，態度良好等一切情狀，量處罰金二千元（即新台幣六千
    元），並諭知易服勞役之折算標準，其認事用法，核無違誤
    ，量刑亦屬允當，檢察官以上開理由提起上訴為無理由，應
    予駁回。
四、據上論斷，應依刑事訴訟法第三百六十八條，判決如主文。
本案經檢察官丁○○到庭執行職務。
中　　華　　民　　國　　94　　年　　11　　月　　9 　　日
               刑事第四庭　審判長法　官　洪　耀　宗
                                 法　官　江　德　千
                                 法　官　劉　登　俊
上列正本證明與原本無異。
不得上訴。
                                 書記官　粘　銘　環
中　　華　　民　　國　　94　　年　　11　　月　　10　　日
　　　　　　　　　　　　　　　　　　　　　　　　　　　Ｆ
